【裁判字號】    92,交抗,13
【裁判日期】    920324
【裁判案由】    違反道路交通管理處罰條例
【裁判全文】
臺灣高等法院刑事裁定                              九十二年度交抗字第一三號
    抗  告  人  甲○○
    即受處分人
右列抗告人因違反道路交通管理處罰條例案件，不服台灣板橋地方法院交通法庭中華
民國九十一年十一月二十六日裁定（九十一年度交聲字第一七四九號），提起抗告，
本院裁定如左：
    主  文
抗告駁回。
    理  由
一、本件原裁定以抗告人即受處分人甲○○於民國九十一年八月二十九日凌晨三十三
    分許，騎乘ＯＴＳ─六六七號重型機車，行經台北市○○街，經警攔檢，經酒測
    酒精濃度高達零點二九毫克，酒精濃度超過規定標準之事實，為警舉發，抗告人
    即受處分人甲○○拒絕在舉發違反道路交通管理事件通知單上簽名，依違反道路
    交通管理事件統一裁罰標準及處理細則第十一條第一項第一款之規定，視為已收
    受，經移送原處分機關依道路交通管理處罰條例第三十五條第一項第一款裁處罰
    鍰新台幣一萬五千元等情，有台北市政府警察局北市警交大字第ＡＢＹ二六○○
    九三號舉發違反道路交通管理事件通知單在卷可按，抗告人違規事實明確，原處
    分機關援引前開規定裁處罰鍰新台幣一萬五千元並無不當，抗告人聲明異議核無
    理由，應予駁回。
二、抗告意旨略以其提出之異議書中已聲明當時所處之情形，並附上體檢報告，證明
    當時所處之狀況必有爭議，請警員再審理，並未獲得應有之權益等
三、按汽車駕駛人飲用酒類或其他類似物後其吐氣所含酒精濃度超過每公升○‧二五
    毫克或血液中酒精濃度超過百分之○‧○五以上者，不得駕車，道路交通安全規
    則第一百十四條第二款定明有文，又按汽車駕駛人，駕駛汽車經測試檢定有酒精
    濃度超過規定標準者，處新臺幣一萬五千元以上六萬元以下罰鍰，並當場禁止其
    駕駛及吊扣其駕駛執照一年，道路交通管理處罰條例第三十五條第一項第一款定
    有明文。另當場舉發者，被查獲人之行為人為受處分人時，駕駛人姓名欄，應註
    明其姓名後，交付該行為人簽名或蓋章收受之；拒絕簽章者，並記明其事由，視
    為已收受，違反道路交通管理事件統一裁罰標準及處理細則第十一條第一項第一
    款定有明文。查本件抗告人於九十一年八月二十九日凌晨三十三分許，騎乘ＯＴ
    Ｓ─六六七號重型機車，行經台北市○○街，經酒測酒精濃度高達零點二九毫克
    ，經警當場舉發，拒絕簽章等事實，有台北市政府警察局中正第一分局九十一年
    九月二十五日北市警中正一分交字第○九一六二六七八二○○號函及台北市政府
    警察局北市警交大字第ＡＢＹ二六○○九三號舉發違反道路交通管理事件通知單
    在卷可稽，且抗告人亦承認有喝了三瓶罐裝啤酒，抗告人違規事實明確，抗告人
    於異議狀稱警員不讓其喝水漱口即檢測，且要求第二次檢測，警員不准，不重視
    其權益等，惟查抗告人所述之要喝水漱口才檢測及做第二次以上之檢測，並無依
    據，又抗告人前所提出之體檢表，表示其剛到公司常加班，肝功能已有受損等，
    惟抗告人所提出之體檢表，並未能證明其被警查獲當日未喝酒及其酒測吐氣所含
    酒精濃度未超過每公升○‧二五毫克之情事，是其抗告為無理由，原審因認原處
    分機關依道路交通管理處罰條例第三十五條第一項第一款之規定，裁處抗告人罰
    鍰新台幣一萬五千元等，揆諸前揭法令之規定，於法並無不當，經核無誤，抗告
    人之抗告為無理由，應予駁回。
四、依道路交通管理處罰條例第八十九條，道路交通案件處理辦法第二十六條，刑事
    訴訟法第四百十二條裁定如主文。
中      華      民      國      九十二年      三      月    二十四    日
                              臺灣高等法院交通法庭
                                  審判長法  官  陳  正  雄
                                        法  官  許  錦  印
                                        法  官  許  宗  和
右正本證明與原本無異。
不得再抗告。
                                        書記官  廖  艷  莉
中      華      民      國      九十二年      三      月    二十六    日


司法院資訊處製作；財團法人民間司法改革基金會備份。
